臺灣高雄地方法院刑事判決
111年度審原易字第28號
公  訴  人  臺灣高雄地方檢察署檢察官
被      告  張獻殷


指定辯護人  本院公設辯護人林易志

上列被告因竊盜案件，經檢察官提起公訴（111年度偵字第24859
號），因被告於準備程序進行中，就被訴事實為有罪之陳述，經
本院告知簡式審判程序之旨，並聽取被告、辯護人與公訴人之意
見後，裁定依簡式審判程序審理，判決如下：
    主  文
張獻殷犯侵入住宅竊盜罪，累犯，處有期徒刑柒月。
未扣案之犯罪所得即行動電源壹台、IPHONE充電線壹條、IPOD耳
機壹組，均沒收，於全部或一部不能沒收或不宜執行沒收時，追
徵其價額 。
    事  實
一、張獻殷意圖為自己不法之所有，基於侵入住宅竊盜及竊盜之
    犯意，接續為下列行為：
(一)於民國111年5月1日7時29分許，徒步行經高雄市○○區○○路00
    0號賴科延住處時，見該處大門虛掩未上鎖，竟擅自推開大
    門侵入賴科延住處內（侵入住宅部分未據告訴），徒手竊取
    賴科延所有之車牌號碼000-0000號自用小客車（下稱B車）
    鑰匙1把（未扣案），得手後隨即離開賴科延住處。
(二)張獻殷竊得上開自小客車鑰匙後，即於111年5月1日8時49分
    許，至上開住處對面之停車場，以其竊得之B車鑰匙開啟B車
    ，徒手竊取該車內之行動電源1台、IPHONE充電線1條、IPOD
    耳機1組（均未扣案），得手後，隨即翻越上開停車場圍牆
    逃離現場。嗣賴科延發覺B車鑰匙及車內物品遭竊，乃報警
    處理，而查悉上情。
二、案經賴科延訴由高雄市政府警察局鳳山分局報告臺灣高雄地
    方檢察署檢察官偵查起訴。
    理  由
一、被告張獻殷所犯係死刑、無期徒刑、最輕本刑為3 年以上有
    期徒刑以外之罪，亦非高等法院管轄第一審之案件，其於本
    院就被訴事實為有罪之陳述，經本院告知簡式審判程序之旨
    ，並聽取當事人之意見後，本院認宜進行簡式審判程序，爰
    依刑事訴訟法第273條之1第1 項規定，裁定改行簡式審判程
    。又本件所引屬於審判外陳述之傳聞證據，依同法第273 條
    之2規定，不受第159條第1項關於傳聞法則規定之限制，依
    法有證據能力，均合先敘明。
二、上開事實，業據被告於偵查及本院審理時坦承不諱（見偵卷
    第65-66頁、本院卷第43、55頁)，核與證人即告訴人賴科延
    於警詢之證述情節大致相符（見偵卷第9-11頁），並有監視
    器面光碟2張暨畫面翻拍照片16張、現場照片4張在卷可資佐
    憑(見偵卷第15-25頁），足見被告上開任意性自白與事實相
    合，堪予採信。綜上，本件事證明確，被告犯行應堪認定。
三、論罪科刑:
(一)罪名:
　　核被告就事實一、(一)所為，係犯刑法第321條第1項第1款
    侵入住宅竊盜罪；就事實一、(二)所為，係犯刑法第320條
    第1項之竊盜罪。
(二)罪之關係與罪數:
　　被告侵入告訴人住宅竊取上開B車鑰匙後，再至對面停車場
    竊取該車內物品，其所為2次竊盜犯行，係基於單一行為決
    意，於密接時間，在相近地點實施，而為侵害同一被害人之
    法益，依一般社會通念，以視為數個舉動之接續施行，為包
    括之一行為予以評價，較為合理，屬接續犯，應從一重之侵
    入住宅竊盜罪處斷。
(三)累犯加重其刑部分：
　1.被告前因⑴竊盜等案件，經本院以107年度審原易字第19號判
    決判處有期徒刑6月確定；⑵又因竊盜案件，經本院以107年
    度審原易字第36號判決判處有期徒刑6月確定；上開⑴、⑵案
    件，復經本院以107年度聲字第3358號裁定定應執行刑有期
    徒刑10月確定，於108年8月21日縮刑期滿執行完畢出監等情
    ，公訴人提出卷附之前揭判決、裁定、及臺灣高雄地方檢察
    署刑案資料查註記錄表、矯正簡表在卷可稽，被告及辯護人
    對此亦表示沒有意見(見本院卷第57頁)，經核亦與臺灣高等
    法院被告前案紀錄表相符，是被告於上開有期徒刑執行完畢
    後，5年內故意再犯本案有期徒刑以上之罪，符合刑法第47
    條第1項所定累犯規定。
　2.本院考量被告並未因上開侵入住宅竊盜案件徒刑之執行而知
    所警惕，於前案執行完畢後，甫未滿3年，竟仍故意再為本
    案罪質同為侵害他人財產法益之侵入住宅竊盜犯行，足見前
    罪之徒刑執行成效不彰，益徵被告守法觀念不足，欠缺對他
    人財產權益之尊重，對刑罰之反應力顯然薄弱，且衡量本案
    犯罪情節及被告所侵害之法益，並無司法院大法官第775號
    解釋意旨所謂「一律加重最低本刑，於不符合刑法第59條所
    定要件之情形下，致生行為人所受之刑罰超過其所應負擔罪
    責之個案，其人身自由因此遭受過苛之侵害」而不得加重其
    刑之情形，爰依刑法第47條第1項之規定加重其刑。
(四)科刑:
　1.爰以行為人責任為基礎，審酌被告具有謀生能力，卻不思以
    正當途徑賺取所需，率爾以前揭侵入住宅方式先竊取告訴人
    B車鑰匙，再至對面停車場竊取該車內財物，不僅侵害告訴
    人住居安全及財產權，亦影響社會治安，所為實值非難；惟
    念及其犯後坦承犯行，態度尚可，所竊財物價值尚非甚鉅(
    見告訴人於警詢所述財物價值，見偵卷第10頁)，兼衡被告
    本件犯罪之動機、目的、手段、所生危害(B車鑰匙事後已經
    返還告訴人，有告訴人出具之受領書及照片附卷可稽)、素
    行(見臺灣高等法院被告前案紀錄表，累犯部分不重覆評價)
    、及其於本院自陳之智識程度及家庭生活經濟狀況（見本院
    卷第59頁)等一切情狀，量處如主文所示之刑。
　2.辯護人雖請求從輕量刑，惟被告前曾犯2次侵入住宅竊盜，
    均經本院以最低度刑科處有期徒刑6月，被告竟仍不知悔改
    再犯本件侵入住宅竊盜罪，本院認本件不宜再科以最低度刑
    ，且無情輕法重之情事，故辯護人所請尚無理由，併予敘明
    。　
四、沒收:
(一)被告竊得之行動電源1台、IPHONE充電線1條、IPOD耳機1組
    等物，為其犯罪所得，均未扣案，亦未返還告訴人（見本院
    卷第43頁），自應依刑法第38條之1第1項、第3項規定諭知
    沒收，並於全部或一部不能沒收或不宜執行沒收時，追徵其
    價額。
(二)至於被告竊得之B車鑰匙已經發還予告訴人，有告訴人出具
    之受領書及照片在卷可稽，故就此部分依刑法第38條之1第5
    項規定，不予宣告沒收或追徵。
據上論斷，應依刑事訴訟法第273條之1第1項、第299條第1項前
段，判決如主文。
本案經檢察官呂建興、張良鏡提起公訴，檢察官王勢豪到庭執行
職務。
中　　華　　民　　國　　111 　年　　12　　月　　15　　日
                  刑事第五庭    法　官  黃蕙芳
以上正本證明與原本無異。
如不服本判決應於收受送達後20日內向本院提出上訴書狀，並應
敘述具體理由；如未敘述上訴理由者，應於上訴期間屆滿後20日
內向本院補提理由書（均須按他造當事人之人數附繕本）「切勿
逕送上級法院」。
中　　華　　民　　國　　111 　年　　12　　月　　15　　日
                                書記官  陳惠玲
附錄本判決論罪科刑法條:
中華民國刑法第321條
犯前條第1項、第2項之罪而有下列情形之一者，處6月以上5年以
下有期徒刑，得併科50萬元以下罰金：
一、侵入住宅或有人居住之建築物、船艦或隱匿其內而犯之。
二、毀越門窗、牆垣或其他安全設備而犯之。
三、攜帶兇器而犯之。
四、結夥三人以上而犯之。
五、乘火災、水災或其他災害之際而犯之。
六、在車站、港埠、航空站或其他供水、陸、空公眾運輸之舟、
    車、航空機內而犯之。
前項之未遂犯罰之。
中華民國刑法第320條
意圖為自己或第三人不法之所有，而竊取他人之動產者，為竊盜
罪，處5年以下有期徒刑、拘役或50萬元以下罰金。
意圖為自己或第三人不法之利益，而竊佔他人之不動產者，依前
項之規定處斷。
前二項之未遂犯罰之。